【裁判字號】    95,抗,1565
【裁判日期】    951113
【裁判案由】    假扣押
【裁判全文】
臺灣高等法院民事裁定                  95年度抗字第1565號
抗  告  人  中華商業銀行股份有限公司
法定代理人  甲○○
上列抗告人因與相對人丁○○、乙○○、丙○等間假扣押事件，
對於中華民國95年10月11日臺灣板橋地方法院95年度裁全字第
11042號所為裁定提起抗告，本院裁定如下：
    主  文
抗告駁回。
抗告訴訟費用由抗告人負擔。
    理  由
一、抗告人於原法院聲請意旨略以：相對人等積欠伊借款及連帶
    保證債務，茲相對人等有變賣財產逃匿之消息，恐日後有不
    能執行或甚難執行之虞，並願供擔保以代釋明之不足，為此
    聲請假扣押云云。
二、原法院則以：抗告人固提出放款借據影本文件為據，惟其就
    假扣押之原因，僅陳明相對人等有變賣財產逃匿之消息，雖
    「隱匿財產」為假扣押原因之一，但其並未提出可使法院信
    其主張為真實之證據，尚難認其就假扣押之原因已盡釋明之
    責，而駁回其假扣押之聲請等語。
三、抗告意旨略以：伊對相對人等借款、連帶保證債務及有變賣
    財產逃匿之消息，恐日後有不能執行或甚難執行之虞等情，
    已於原法院之民事假扣押聲請狀內陳明之，並聲明願供擔保
    以代釋明之不足，故原法院認伊對假扣押之原因釋明不足，
    而駁回伊假扣押之聲請，認事用法顯有違誤，為此請求廢棄
    原裁定等語。
四、按請求及假扣押之原因，應釋明之。前項釋明如有不足，而
    債權人陳明願供擔保或法院認為適當者，法院得定相當之擔
    保，命供擔保後為假扣押。民國92年2月9日修正公佈之民事
    訴訟法第526條第1項、第2項規定甚明。所謂假扣押之原因
    ，即債務人有日後不能強制執行或甚難執行之虞或應在外國
    為強制執行者是也，同法第523條亦有明文。諸如債務人浪
    費財產、增加負擔、或就其財產為不利益之處分，將達於無
    資力之狀態、或移住遠地、逃匿無蹤或隱匿財產等情形均屬
    之。債權人就假扣押之原因，依法有釋明之義務，亦即需提
    出可使法院信其主張為真實之證據，必待釋明有所不足，而
    債權人陳明願供擔保後，始得准為假扣押；若債權人未釋明
    假扣押之原因，即不符假扣押之要件，法院自應駁回其聲請
    （最高法院94年台抗字第1182號、第152號、93年度台抗字
    第937號裁定要旨參照）。
五、查抗告人於原法院僅提出相對人與抗告人所簽定之放款借據
    影本（見原法院卷8頁）為證，至多祇能釋明抗告人與相對
    人等間有借款債權及連帶保證債務存在，亦即僅就假扣押之
    請求有所釋明，至其雖陳明相對人等有變賣財產逃匿之消息
    ，惟並未提出可使法院信其主張為真實之證據，自難認其就
    假扣押之原因已盡釋明之責，其既未盡釋明之責，即無民事
    訴訟法第526條第2項供擔保以補強釋明不足規定之適用，且
    抗告人於本院亦仍未提出其他得供法院即時調查之證據，以
    釋明本件假扣押之原因，揆諸上開說明，抗告人所為本件假
    扣押之聲請，核與法律規定不合。從而，原法院駁回抗告人
    之聲請，於法即無不合。抗告意旨仍執陳詞，指摘原裁定不
    當，求予廢棄，為無理由，應予駁回。
據上論結，本件抗告為無理由，爰裁定如主文。
中    華    民    國    95    年    11    月    13    日
                    民事第十五庭
                        審判長法  官 黃騰耀
                              法  官 黃國永
                              法  官 李媛媛
正本係照原本作成。
不得抗告。
中    華    民    國    95    年    11    月    14    日
                              書記官 秦仲芳


司法院資訊處製作；財團法人民間司法改革基金會備份。
